ALEXANDER CRUZ ARAGON

DESARROLLADOR

PERFIL

Soy un desarrollador con más de 4 años de experiencia en el desarrollo de sitios web y aplicaciones móviles, tanto en el Front-end como en el Back-end. Desde temprana edad, he sentido gran interés por la tecnología y los equipos de cómputo, lo que me motivó a profundizar mis conocimientos más allá del hardware. Me considero una persona optimista y proactiva, siempre dispuesta a enfrentar nuevos desafíos.

IDIOMAS

Español: Nativo

Inglés: Intermedio(B2)

HABILIDADES

- Desarrollo web
- Maquetado con Bootstrap
- Manejo de SQL v NoSQL
- Gestión de servidor APACHE
- Integración de API's
- Desarrollo software
- Desarrollo de Apps
- Responsive design
- Soporte Técnico
- Personales: proactividad. trabajo en responsabilidad, equipo,

puntualidad, optimista.

CONTACTO



9241225500



alexandercruzaragon@gmail.com



https://github.com/Al4ex



https://frontend-portafolio.vercel.app

EXPERIENCIA PROFESIONAL

Ago 2020 - Dic. 2020

SMART HEALT SOLUTIONS- Practicante

Orizaba, Veracruz

Por medio de ExpressJs diseñar REST API's para el Sistema gestor de metrología.

Ene. 2020 - Abr. 2020

Desarrollador Full-Stack- Freelance

Jesús Carranza, Veracruz

Usando ExpresJs como backend y template Handlebars para las vistas diseñe una Bolsa de trabajo para la comunidad de Jesús carranza.

Nov. 2022 - Abr. 2022

Desarrollador Full-Stack- Freelance

Nuup Health Co.

Participé en el desarrollo de un sistema de salud y trabajo utilizando una variedad de tecnologías. Para construir una aplicación web rápida y escalable, se utilizó ExpressJS, mientras que Firebase me brindó funciones de backend como servicio, como autenticación y almacenamiento de datos. EJS fue utilizado para crear vistas dinámicas, mejorando la experiencia del usuario.

Ene. 2022 - Actualmente

Desarrollador Full-Stack- Trabajo

ProContacto

En mi rol de desarrollador, trabajé con clientes para entender sus necesidades y brindar soluciones personalizadas a través de la integración de APIs externas. Además, gestioné servidores usando APACHE y desarrollé soluciones de software escalables usando React, NodeJS, Typescript y PHP

EDUCACIÓN

Bachillerato:

Colegio De Bachilleres Del Estado De Oaxaca N°29 (COBAO.29)

Tecnologías de la información y comunicación | 2013-2016.

Superior:

Instituto Tecnológico Superior de Jesús Carranza.

Ingeniería en Sistemas Computacionales | 2016-2021

CONOCIMIENTOS

Front End

- React
- Vuejs
- TailwindCSS
- CSS3
- Bootstrap 4 y 5
- AngularJs

Back End

- NodeJs(Express, NestJs)
- PHP (Laravel)
- GO
- .NET

Desarrollo en Aplicaciones:

- React Native
- Ionic
- Flutter(Dart)

NoSQL:

- MongoDB
- Firebase

SQL

- MySQL
- SQLite

Lenguajes de programación

- Python
- Javascript
- C++
- C#
- PHP
- Golang
- Java

PARTCIPACIONES Y RECONOCIMIENTOS

- Evento nacional estudiantil de innovación tecnológica (ENEIT) etapa local 2018 en el Instituto Tecnológico superior de Jesús carranza.
- Participación en el Concurso nacional de programación Coding Cup TecNM 2019.
- Participación en el Concurso nacional de programación Coding Cup TecNM 2020.

CURSOS Y TALLERES

- Taller "Programación en Python" en el Instituto Tecnológico Superior de Jesús Carranza, 2018.
- Taller "Fundamento de redes" en el Instituto Tecnológico Superior de Jesús Carranza, 2018.
- Taller "Programación en HTML5" en el Instituto Tecnológico Superior de Jesús Carranza, 2018.
- Taller "Programación en PHP" en el Instituto Tecnológico Superior De Jesús Carranza, 2018.
- Curso "Programación en PHP" en SoloLearn, 2019.
- Curso "Programación en JavaScript" en SoloLearn, 2019.
- Curso "Programación en HTML" en SoloLearn, 2019.
- Curso "Programación en SQL" en SoloLearn, 2021.
- Curso "Desarrollo de APP's Móviles" en Google Active, 2020.
- Curso "Cloud Computing" en Google Active, 2020.
- Curso "Introducción a PHP" en Udemy, 2020.
- Curso "Laravel y Vue avanzado" en Udemy, 2020.
- Curso "React de cero a experto" en Udemy, actualmente.